# Meänkieli verbs

This file documents [`affixes/verbs.lexc`, the file for Meänkieli verb morphology](http://github.com/giellalt/lang-fit/blob/main/src/fst/affixes/verbs.lexc)  


## Overview over the continuation classes

### Overview over the Regular verbs
* v1 = antaa; sanoa:sano
* v2 = huomata
* v3 = syö'ä:syö ! ', ’
* v4 = nousta; tulla:tul
* v4_3la = varjela, varjelee
* v4_4lla = ajatella, ajattellee
* v2 = tryykätä:tryykkä
* v5 = tarvita:tarv
* v6 = paeta:pake
* v_vanheta = vanheta
* vx = unassigned

### Overview over the Irregular verbs
* v_tehha
* v_nahha

## The verb lexica themselves


**LEXICON vx**

Irregular verbs

* **LEXICON OLLA**@CODE@****







* **LEXICON NEG**@CODE@****


Regular verbs

* **LEXICON v1antaa** sanoa, lukea, antaa










* **LEXICON v2ymmärtää** huomata, ymmärtää










* **LEXICON SYAmyä** syä, myä

* **LEXICON JUA**@CODE@****


* **LEXICON v3_j**@CODE@****

* **LEXICON v3**@CODE@****












LEXICON v3kaydafkv käyđä:kä from fkv












LEXICON v3nahdafkv nähđä:nä = from fkv








LEXICON v3tehdafkv tehđä:te from fkv











* **LEXICON v4**@CODE@****












* **LEXICON v4_3lavarjela:varjel** varjela:varjel















* **LEXICON v4_4lla**@CODE@****
















* **LEXICON v5**  kehitä:kehi  












* **LEXICON v6paeta:pake** =  paeta:pake












## Subparadigms
### Conditional forms

**LEXICON 2cond** kehitä:kehi  





### Infinitive paradigms



from fkv





LEXICON v12persfar Only sg12, pl12 so far



LEXICON PRFPRC_OBLfkv is without nom sg from fkv




* * *
<small>This (part of) documentation was generated from [../src/fst/affixes/verbs.lexc](http://github.com/giellalt/lang-fit/blob/main/../src/fst/affixes/verbs.lexc)</small>